臺灣屏東地方法院交通事件裁定        100年度交聲字第259號
原處分機關  交通部公路總局高雄區監理所屏東監理站
異  議  人
即受處分人  林燕玲
送達代收人  林石城
上列受處分人因違反道路交通管理處罰條例事件，對於交通部公
路總局高雄區監理所屏東監理站民國100 年7 月5 日所為之處分
（原處分案號：屏監違字第裁82-V00000000號）聲明異議，本院
裁定如下：
    主  文
異議駁回。
    理  由
一、原處分意旨略以：異議人即受處分人林燕玲騎乘車牌號碼K7
    8-857 號重型機車，於民國100 年5 月21日15時30分許，因
    有領有小型車駕駛執照駕駛普通重型機車之違規，為警製單
    舉發，嗣原處分機關即交通部公路總局高雄區監理所屏東監
    理站認異議人上開情形，違反依道路交通管理處罰條例第22
    條第1 項第4 款規定，裁處罰鍰新臺幣（下同）1,800 元。
二、聲明異議意旨略以：伊從未收到任何通知要吊扣駕照，或參
    加道路交通安全講習等語。
三、按「汽車駕駛人，有下列情形之一者，處1,800 元以上3,60
    0 元以下罰鍰，並禁止其駕駛：四、領有聯結車、大客車、
    大貨車或小型車駕駛執照，駕駛重型機器腳踏車。」，道路
    交通管理處罰條例第22條第1 項第4 款定有明文。經查，異
    議人於首揭時、地，有領有小型車駕駛執照駕駛普通重型機
    車之事實，並不爭執，並有違反道路交通管理事件裁決書在
    卷可參（見本院卷第6 頁），是上開異議人交通違規情節，
    應可認定。
四、異議人前於96年10月15日至97年4 月14日間，因有6 個月內
    ，駕照違規記點共達6 點以上之違規情事，經原處分機關於
    97年7 月1 日以屏監違字第裁00-000000000號裁處：「一、
    吊扣駕駛執照1 個月，並應接受道路交通安全講習。駕駛執
    照限於97年7 月31日前繳送；二、上開駕駛執照逾期不繳送
    者：（一）自97年8 月1 日起易處吊扣駕駛執照2 個月，並
    限於97年8 月15日前繳送。（二）97年8 月15日前未繳送駕
    駛執照者，自97年8 月16日起易處吊銷，並逕行註銷駕駛執
    照。（三）駕駛執照吊（註）銷後，自97年8 月16日起1 年
    內不得重新考領駕駛執照」乙情，有該裁決書在卷可考（見
    本院卷第9 頁）。然異議人固辯稱：伊從未收到任何通知云
    云，惟查：
（一）按處理違反道路交通管理事件，有關文書送達之程序，依
      行政程序法之規定，違反道路交通管理事件統一裁罰標準
      及處理細則第5 條亦有明文。而行政程序法中關於文書之
      送達，於應受送達人之住居所、事務所或營業所為之。但
      在行政機關辦公處所或他處會晤應受送達人時，得於會晤
      處所為之；於應送達處所不獲會晤應受送達人時，得將文
      書付與有辨別事理能力之同居人、受僱人或應送達處所之
      接收郵件人員；又送達不能依前2 條規定為之者，得將文
      書寄存送達地之地方自治或警察機關，並作送達通知書2
      份，一份黏貼於應受送達人住居所、事務所、營業所或其
      就業處所門首，另一份交由鄰居轉交或置於該送達處所信
      箱或其他適當位置，以為送達。前項情形，由郵政機關為
      送達者，得將文書寄存於送達地之郵政機關。寄存機關自
      收受寄存文書之日起，應保存3 個月，行政程序法第72條
      第1 項、第73條第1 項、第74條亦有明定。而依行政程序
      法第74條第1 項規定所為之寄存送達，並未準用民事訴訟
      法第138 條第2 項規定，自應於寄存送達當日即生送達之
      效力（臺灣高等法院暨所屬法院97年法律座談會刑事類提
      案第42號研討結果參照）。
（二）本件異議人於84年11月27日至99年8 月30日間係設籍於屏
      東縣崁頂鄉○○村○○路13號，此有其遷徙紀錄資料、個
      人基本資料查詢結果在卷可按（見本院卷第12至15頁），
      故異議人應前開時間內，其有以久住之意思住於上址，而
      有設定住所於上址之意。原處分機關將上開裁決書交由中
      華郵政股份有限公司，並按異議人上開戶籍地址掛號郵寄
      送達，而中華郵政股份有限公司之郵務士於投郵時，因未
      會晤應受送達人或其同居之家屬或其受僱人，乃依法將該
      裁決書於97年7 月7 日寄存於崁頂郵局，並製作送達通知
      書2 份，1 份黏貼於應受送達人住所門首，另1 份則置於
      該受送達處所信箱或其他適當位置，以為送達，有交通部
      公路總局屏東監理站送達證書附卷足憑（見本院卷第10頁
      ）。是本件郵局之投遞人員對受處分人戶籍地所為送達之
      程序，已符合前揭行政程序法關於寄存送達程序之規定，
      應認已發生文書送達之法律效果。
（三）本件裁決書之寄存送達程序既屬合法，本院亦查無任何負
      責投遞該裁決書之郵務士有何偽造送達證書之情，是異議
      人事後個人因素無法未自行向郵政機關領取裁決書，而無
      法得知應到案日期致受原處分機關之裁處，核屬其個人疏
      漏，尚難據此否認上開違規通知單已合法送達之效力，是
      異議人猶以首開情詞置辯，為無理由，應予駁回。
五、爰應依道路交通管理處罰條例第87條第2 項、道路交通事件
    處理辦法第18條，裁定如主文。
中    華    民    國  100     年    8     月    31    日
                  刑事第二庭    法  官  羅森德
以上正本證明與原本無異。
如不服本裁定應於收受送達後5 日內向本院提出抗告書狀敘述抗
告之理由抗告於臺灣高等法院高雄分院。
中    華    民    國  100     年    8     月    31    日
                                書記官  盧姝伶